【裁判字號】    97,易,29
【裁判日期】    970214
【裁判案由】    贓物
【裁判全文】
臺灣臺東地方法院刑事判決                97年度易字第29號
公  訴  人  臺灣臺東地方法院檢察署檢察官
被      告  甲○○
上列被告因贓物案件，經檢察官提起公訴 (96年度偵緝字第33號
)，被告於準備程序進行中就被訴事實為有罪之陳述，經本院合
議庭裁定由受命法官獨任以簡式審判程序審理，並判決如下：
    主  文
甲○○故買贓物，處有期徒刑肆月，如易科罰金，以銀元參佰元
即新臺幣玖佰元折算壹日，減為有期徒刑貳月，如易科罰金，以
銀元參佰元即新臺幣玖佰元折算壹日。
    事  實
一、甲○○於民國91年3月25日某時，在臺東縣臺東市○○路火
    葬場後方某荖葉園內，明知姓名年籍不詳綽號「阿安」之成
    年男子所出賣之車號N9-3638號、1,597CC、1998年出廠、引
    擎號碼4G92L016398號、三菱牌銀色自用小客車1輛，係乙○
    ○所有，於91年3月25日下午1時許，在臺東縣臺東市○○街
    2號前遭竊，係屬來源不明之贓物，竟基於故買贓物之犯意
    ，以新臺幣 (下同)20,000 元之代價予以買受，並即於同日
    下午1時許，以60,000元之代價轉賣交付與索玲雄 (另案偵
    查中)，索玲雄再於同年月29日某時，將上述車輛以85,000
    元之代價轉賣交付與不知情之謝春英。嗣經警於91年4月9日
    下午3時許，在臺東縣蘭嶼鄉○○村○路旁尋獲上述車輛，
    始循線查悉上情。
二、案經臺東縣警察局移請臺灣臺東地方法院檢察署檢察官偵查
    起訴。
    理  由
一、本件被告甲○○所犯係死刑、無期徒刑、最輕本刑為3年以
    上有期徒刑以外之罪，被告於準備程序中就被訴事實為有罪
    之陳述，經告知簡式審判程序之旨，並聽取公訴人及被告之
    意見後，本院合議庭認為適宜而依刑事訴訟法第273條之1第
    1項規定，裁定由受命法官獨任進行簡式審判程序，合先敘
    明。
二、據以論罪之證據名稱：
(一)被告於警詢、偵查中及本院審理時之自白: 被告坦承全部犯
    罪事實。
(二)證人即被害人顏乙○○於警詢中之證詞: 證明上揭車輛遭竊
    之事實。
(三)證人索玲雄、謝春英於警詢及偵查中，證人王茂盛於警詢中
    之證詞: 證明被告上揭處理贓物之事實。
(四)臺東縣警察局刑警隊肅竊組發還竊盜案贓證物品領據1紙:
    證明被害人領品回遭竊中車輛之事實。
(五)由上述各節相互參研，可認被告自白核與事實相符，應堪採
    信，本件事證明確，被告犯行洵堪認定，應依法論科。
三、論罪與科刑:
(一)被告行為後，刑法業於94年2月2日修正公布，並於95年7月1
    日生效施行，關於刑法變更後之新舊法律適用問題，均應依
    修正後刑法第2條第1項「行為後法律有變更者，適用行為時
    之法律。但行為後之法律有利於行為人者，適用最有利於行
    為人之法律」之規定，依「從舊從輕」之原則，以為決定；
    且比較時應就罪刑有關之共犯、未遂犯、想像競合犯、牽連
    犯、連續犯、結合犯，以及累犯加重、自首減輕暨其他法定
    加減原因 (如身分加減)與加減例等一切情形，綜其全部罪
    刑之結果而為比較 (最高法院95年度第8次刑庭會議決議參
    照)。茲比較新舊法如下：
  1.被告所犯刑法第349條第2項之故買贓物罪有罰金刑之規定，
    就罰金刑部分言，刑法第33條第5款關於罰金之最低數額部
    分，修正前刑法第33條第5款規定「罰金:( 指銀元)1 元以
    上」而銀元與新臺幣間之折算標準，依現行法規所定貨幣單
    位折算新臺幣條例規定，係以銀元1元折算新臺幣3元，修正
    後刑法第33條第5款則規定「罰金：新臺幣1,000元以上，以
    百元計算之」，經比較修正前、後之規定，修正後刑法第33
    條第5款所定罰金之最低數額，較之修正前提高，自以修正
    前刑法第33條第5款之規定有利於被告。
  2.關於易科罰金之折算標準部分，依被告行為時之刑法第41條
    第1項前段及罰金罰鍰提高標準條例第2條之規定，易科罰金
    之折算標準，應以銀元300元折算1日，經換算為新臺幣後，
    應以900元折算為1日；依修正後刑法第41條第1項前段，則
    係規定為「犯最重本刑為5年以下有期徒刑以下之刑之罪，
    而受6個月以下有期徒刑或拘役之宣告者，得以1,000元、2,
    000元或3,000元折算1日，易科罰金」。是比較新舊法之結
    果，以修正前規定對被告較為有利，爰依刑法第2條第1項前
    段規定，適用修正前刑法第41條第1項前段及修正前罰金罰
    鍰提高標準條例第2條之規定，定易科罰金之折算標準。
  3.綜上比較結果，以被告行為時之規定較有利於被告，依刑法
    第2條第1項前段規定，自應適用有利於被告之行為時法即修
    正前刑法相關規定論處之。
(二)核被告甲○○所為，係犯刑法第349條第2項之故買贓物罪。
    爰審酌被告犯罪之動機、手段、目的、所犯情節、犯罪所生
    之危害，兼衡其平日生活狀況、品行、智識程度、犯後坦承
    犯行態度良好及檢察官求刑尚稱允當等一切情狀，量處如主
    文所示之刑，並諭知易科罰金之折算標準。又本件被告犯罪
    時間係在96年4月24日以前，所犯符合中華民國96年罪犯減
    刑條例所定之減刑條件，應依該條例第2條第1項第3款規定
    減其宣告刑2分之1，並諭知易科罰金之折算標準，以資懲儆
    。
四、據上論斷，應依刑事訴訟法第273條之1第1項、第299條第1
    項前段、第310條之2、第454條，刑法第2條第1項前段、第
    349條第2項、(修正前)第41條第1項前段，中華民國96年罪
    犯減刑條例第2條第1項第3款、第7條，判決如主文。
本案經檢察官蘇炯峰到庭執行職務。
中    華    民    國    97    年    2    月    14    日
                    刑事第四庭法  官  曾宗欽
以上正本證明與原本無異。
如不服本判決應於收受本判決後10日內向本院提出上訴書狀；上
訴書狀應敘述具體理由。未敘述上訴理由者，應於上訴期間屆滿
後20日內向本院補提理由書狀（均須按他造當事人之人數附繕本
）。「切勿逕送上級法院」。
                              書記官  沈茜庭
中    華    民    國    97    年    2    月    14    日
附錄本案論罪科刑法條全文：
中華民國刑法第349條:
收受贓物者，處3年以下有期徒刑、拘役或5百元以下罰金。
搬運、寄藏、故買贓物或為牙保者，處5年以下有期徒刑、拘役
或科或併科1千元以下罰金。
因贓物變得之財物，以贓物論。


司法院資訊處製作；財團法人民間司法改革基金會備份。
